臺灣雲林地方法院刑事判決　　　　　　　 100年度訴字第76號
公　訴　人　臺灣雲林地方法院檢察署檢察官
被　　　告　林泰華
上列被告因違反毒品危害防制條例案件，經檢察官提起公訴（99
年度毒偵字第1683號），被告於準備程序中就被訴事實為有罪之
陳述，本院改依簡式審判程序審理，判決如下：
    主  文
林泰華施用第一級毒品，處有期徒刑壹年，扣案之第一級毒品海
洛因壹包（驗餘淨重零點捌玖公克，含包裝袋壹個）沒收銷燬。
    犯罪事實
一、林泰華前因施用毒品案件，經觀察、勒戒後，認無繼續施用
    毒品之傾向，由臺灣臺中地方法院檢察署檢察官於民國88年
    1 月5 日，以87年度偵字第27404 號為不起訴處分確定。復
    (一)因施用第一、二級毒品案件，先送強制戒治，經臺灣臺中
    地方法院（下稱臺中地院）以88年度訴字第1735號分別判處
    有期徒刑7 月、4 月確定；強制戒治部分則於90年1 月26日
    執行完畢。(二)因贓物、販賣第二級毒品案件，經臺灣高
    等法院臺中分院以89年度上訴字第572 號分別判處有期徒刑
    3 月、10年，嗣經最高法院以89年臺上字第7246號駁回
    之上訴而確定。(三)因施用第一、二級毒品案件，經臺中地
    院以89年度訴字第1648號分別判處有期徒刑1 年1 月、6 月
    確定。(四)因轉讓第二級毒品案件及違反槍砲彈藥刀械管制條
    例案件，經臺中地院以89年度訴字第1952號分別判處有期徒
    刑10月、3 月確定。上開(一)至(四)案件嗣經臺中地院以96年度
    聲減字第4691號分別就(一)、(二)、(三)及(四)案件減刑，並與不
    得減刑之(二)案件合併定其應執行刑為有期徒刑10年6 月確
    定，於98年9 月15日縮短刑期假釋付保護管束出監，於假釋
    期間仍不知悔改，復基於同時施用第一級毒品海洛因及第二
    級毒品甲基安非他命之犯意，於99年11月22日某時，駕駛車
    牌號碼1809-NH 號自小客車，行駛於臺中市○○路、大雅路
    附近時，在車上以將第一級毒品海洛因及第二級毒品甲基安
    非他命混合後置於玻璃球內，用火燒烤後吸食其煙霧之方式
    ，同時施用第一級毒品海洛因及第二級毒品甲基安非他命1
    次。嗣因林泰華於99年11月23日7 時20分許，在國道1 號高
    速公路南向247 公里處，因有交通違規為警攔查，發現其為
    毒品治安顧慮人口而經其同意搜索，在其皮夾內扣得上開施
    用後所剩餘之第一級毒品海洛因1 小包（驗餘淨重0.89公克
    ），於同日9 時10分許採集尿液送驗，檢驗結果呈毒品可待
    因、嗎啡及甲基安非他命陽性反應，而查悉上情。
二、案經內政部警政署國道公路警察局第四警察隊報告臺灣雲林
    地方法院檢察署檢察官偵查起訴。
    理  由
一、本件被告林泰華之住居所在臺中市○○區○○里○○路35巷
    17號，施用第一、二級毒品之地點在臺中市○○路、大雅路
    附近，均非本院所轄範圍。另卷內並無證據可認其於起訴時
    之所在地屬本院所轄之範圍。惟被告繼續持有其未用磬之第
    一級毒品海洛因1 包至國道1 號高速公路南向247 公里處而
    為警查獲，是其持有毒品之部分行為地屬本院所轄之範圍。
    因此，本院就被告之上開犯行，自有管轄權，合先敘明。
二、本件係經被告於準備程序期日為有罪之陳述，而經本院合議
    庭裁定由受命法官獨任以簡式審判程序加以審理，此有本院
    100 年3 月4 日準備程序筆錄一份附卷足憑，則依據刑事訴
    訟法第273 條之2 、同法第159 條第2 項之規定，不適用傳
    聞法則有關限制證據能力之相關規定，合先敘明。
三、被告林泰華之上開犯罪事實，除有其於本院審理時之自白外
    ，尚有下列證據可佐：
   (一)國道公路警察局第四警察隊採集犯罪嫌疑人尿液編號與真
     實姓名對照表1 紙（偵卷第25頁）。
   (二)長榮大學確認報告（委驗機構檢體編號：0000000 號）1
     紙（偵卷第49頁）。
   (三)法務部調查局濫用藥物實驗室99年12月10日調科壹字第099
     23027800 號鑑定書1 紙（偵卷第46頁）。
   (四)扣案之第一級毒品海洛因1 包（驗餘淨重0.89公克）。
   (五)臺灣高等法院被告前案紀錄表及臺中地院89年度訴字第
     1648號判決書各1 份。證明：被告有犯罪事實欄所載施用
     毒品案件，經觀察、勒戒及強制戒治紀錄，並於觀察、勒
     戒及強制戒治執行完畢後，5 年內再次施用毒品之情形。
     故此次再犯本件施用毒品罪，已非毒品危害防制條例第20
     條第3 項所定「5 年後再犯」之情形，仍應依同條例第10
     條第1 、2 項之規定處罰（最高法院95年度第7 次刑事庭
     會議決定文參照）。
     綜上，本件事證明確，被告犯行堪以認定，應依法論科。
四、論罪科刑：
    (一)查海洛因、甲基安非他命分別係毒品危害防制條例第2 條
      第2 項第1 款、第2 款規定之第一級毒品、第二級毒品。
      是核被告林泰華所為，係犯毒品危害防制條例第10條第1
      項之施用第一級毒品罪與同條第2 項施用第二級毒品罪。
      其因施用第一級毒品海洛因、第二級毒品甲基安非他命而
      非法持有第一級毒品、第二級毒品之低度行為，應為施用
      之高度行為所吸收，不另論罪。又被告以一施用行為，同
      時施用第一級毒品與第二級毒品，而觸犯上開2 罪名，為
      想像競合犯，應依刑法第55條前段規定，從一重之施用第
      一級毒品罪處斷。
    (二)至於起訴書雖認被告上開施用第一、二級毒品犯行係分別
      施用，應予分論併罰，惟按內政部警政署刑事警察局關於
      海洛因及甲基安非他命是否可同時摻入香煙吸食一節，雖
      未實際從事相關實驗研究，但就其以往受理之相關案件，
      確實有此種吸食案例，有該局94年1 月18日刑鑑字第0930
      247753號函可參。準此，海洛因與甲基安非他命以燃燒時
      之降解程度、藥理作用雖均有不同，然並非無同時施用之
      可能，且同時施用時，其尿液檢驗結果仍可呈現嗎啡及甲
      基安非他命陽性反應，允無疑義。是被告本院審理時供稱
      係將海洛因及甲基安非他命放入玻璃球內點燃，同時施用
      海洛因及甲基安非他命1 次等語（本院卷第29頁反面），
      尚非全無可能。而本案並無其他積極證據，足資證明被告
      係分別施用海洛因及甲基安非他命，本諸罪疑唯輕原則，
      應認定被告係同時、同地施用海洛因及甲基安非他命1 次
      ，併此敘明。
    (三)爰審酌被告前有違反毒品危害防制條例、贓物及槍砲彈藥
      刀械管制條例等前科，有臺灣高等法院被告前案紀錄表在
      卷可考，可見素行不佳，竟於假釋期間內再次施用海洛因
      及甲基安非他命，顯見先前所受保安處分及刑之執行均未
      收矯治、警惕之效，亦未見悔過自新之意，被告既無確實
      戒毒之決心，已難自拔，自應施以相當之刑罰，以期收教
      化之功能，並協助其戒去毒癮，兼衡被告犯後於本院審理
      時坦承犯行，堪見已有悔意，暨自陳以水泥工為生，每月
      收入約新臺幣4 萬元，已離婚有1 子1 女（本院卷第32頁
      正面）等一切情狀，認檢察官具體求處有期徒刑10月（本
      院卷第32頁反面）稍嫌過輕，故量處如主文所示之刑。
    (四)扣案之第一級毒品海洛因1 包（驗餘淨重0.89公克），應
      依毒品危害防制條例第18條第1 項前段規定，沒收銷燬之
      。另包裹上開毒品之包裝袋，縱使與毒品分離秤重，一般
      而言，仍會有極微量毒品殘渣殘留在原包裝袋上，無法完
      全析離，是均應認屬於毒品之一部分，而併予沒收銷燬。
據上論斷，應依刑事訴訟法第299 條第1 項前段、第273 條之1
第1 項，毒品危害防制條例第10條第1 項、第2 項、第18條第1
項前段，刑法第11條前段、第55條，判決如主文。
本案經檢察官魏偕到庭執行職務。
中    華    民    國   100    年    3     月    18    日
                  刑事第六庭    法  官  陳美利
以上正本證明與原本無異。
如不服本判決應於收受判決後10日內向本院提出上訴書狀，並應
敘述具體理由；其未敘述上訴理由者，應於上訴期間屆滿後20日
內向本院補提理由書（均須按他造當事人之人數附繕本）。「切
勿逕送上級法院」。
                                書記官  王秀如
中    華    民    國   100    年    3     月    18    日
附錄本案論罪科刑條文：
毒品危害防制條例第10條：
施用第一級毒品者，處 6 月以上 5 年以下有期徒刑。
施用第二級毒品者，處 3 年以下有期徒刑。